臺灣臺南地方法院臺南簡易庭民事判決
111年度南簡字第82號
原      告  台新國際商業銀行股份有限公司

法定代理人  尚瑞強  
訴訟代理人  洪敏智  
被      告  李勇志  



上列當事人間請求清償債務事件，本院於民國111年3月7日言詞
辯論終結，判決如下：
    主      文
被告應給付原告新臺幣49,920元，暨自民國93年8月19日起至民
國104年8月31日止，按週年利率百分之20計算之利息，及自民國
104年9月1日起至清償日止，按週年利率百分之15計算之利息。
被告應給付原告新臺幣19,730元，及自民國110年10月13日起至
清償日止，按週年利率百分之15計算之利息。
訴訟費用新臺幣1,440元由被告負擔。
本判決得假執行。
    事實及理由
一、原告起訴主張：
(一)被告前於民國93年6月23日向原告申請台新銀行現金卡信用
    貸款，依約被告得以金融卡提款或轉帳方式動撥貸款額度之
    現金，並應於每月繳款截止日繳納每月應還之金額。詎被告
    未依約繳款，迄今尚積欠新臺幣(下同)49,920元及其利息未
    清償，依約已喪失期限利益，應即清償所有未償還之全部款
    項。
(二)被告另於93年7月1日向原告申辦信用卡使用，依約被告得於
    特約商店記帳消費，並應於當期繳款截止日前清償，若選擇
    以循環信用方式繳款，仍應於當期繳款截止日前繳付最低付
    款額，並依週年利率20％計付循環信用利息。詎被告未履行
    繳款義務，依約債務全部視為到期，尚積欠消費款19,730元
    未清償。為此，爰依現金卡及信用卡消費借貸之法律關係提
    起本件訴訟等語。並聲明：如主文第1、2項所示。
二、被告則以：對原告所主張之債務並不爭執，惟被告自101年7
    月26日入監執行至今已9餘年，日常生活所需均由75歲之母
    親以老人年金，每月寄3,000元予被告支用，然被告目前存
    款僅餘4千多元，被告另因患有大腸息肉、胃食道逆流及糖
    尿病，尚須追蹤治療，懇請本院能待被告出監工作後再分期
    償還債務，目前所餘存款留作看病之用。並聲明：請求駁回
    原告之訴。
三、本院之判斷：
(一)原告主張被告積欠現金卡及信用卡之事實，業據其提出與所
    述相符之現金卡信用貸款約定書及申請書、現金卡帳務查詢
    明細、信用卡會員約定條款及申請書、信用卡帳務查詢明細
    等件為證(見司促卷第11-20頁)。被告對於上開積欠原告借
    款之事實亦不爭執(見本院卷第36頁)，本院綜合上開事證，
    依證據調查之結果，堪信原告之主張為真實。
(二)按稱消費借貸者，謂當事人一方移轉金錢或其他代替物之所
    有權於他方，而約定他方以種類品質、數量相同之物返還之
    契約；借用人應於約定期限內，返還與借用物種類、品質、
    數量相同之物，民法第474條第1項及第478條前段分別定有
    明文。次按給付有確定期限者，債務人自期限屆滿時起，負
    遲延責任；遲延之債務，以支付金錢為標的者，債權人得請
    求依法定利率計算之遲延利息，但約定利率較高者，仍從其
    約定利率，民法第229條第1項及第233條第1項亦分別定有明
    文。被告雖抗辯其因在監執行，且罹患疾病須將存款留作日
    後治療之用，目前無法清償云云，然此係原告之借款債權能
    否獲得滿足之問題，並非被告得以拒絕清償債務之正當理由
    ，被告此部分抗辯，應無可採。從而，原告本於現金卡及信
    用卡消費借貸之法律關係，請求被告給付如主文第1、2項所
    示之本金及利息，為有理由，應予准許。
四、本件係屬民事訴訟法第427條第1項簡易訴訟事件所為被告敗
    訴之判決，依同法第436條第2項、第389條第1項第3款規定
    ，應依職權宣告假執行。另依同法第87條第1項、第78條之
    規定，確定訴訟費用額1,440元(即第一審裁判費1,440元)由
    敗訴之被告負擔如主文第3項所示。
五、據上論結，原告之訴為有理由，判決如主文。
中　　華　　民　　國　　111 　年　　3 　　月　　21　　日
                  臺灣臺南地方法院臺南簡易庭
                                  法  官　李姝蒓
以上正本係照原本作成。
如不服本判決，應於判決送達後20日內向本院提出上訴狀，並表
明上訴理由，如於本判決宣示後送達前提起上訴者，應於判決送
達後20日內補提上訴理由書（須附繕本）。
中　　華　　民　　國　　111 　年　　3 　　月　　21　　日
                                  書記官　張鈞雅